th: โอกาส: ไม่เป็นทางการ; ทุกวัน; เป็นทางการ; โอกาสพิเศษ; อื่นๆ
nb: Anledning: Uformelt; Hverdag; Formell; Spesiell anledning; Annet
da: Lejlighed: Afslappet; Hverdag; Formelt; Speciel lejlighed; Andet
it: Evento: Casual; Per tutti i giorni; Formale; Per le occasioni speciali; Altro
el: Περίσταση: Σπορ; Καθημερινό; Επίσημο; Ειδική περίσταση; Άλλο
cs: Příležitost: Neformální; Každodenní; Formální; Zvláštní příležitost; Jiné
lt-LT: Proga: Laisvalaikio; Kasdienis; Oficialus; Ypatinga proga; Kita
pt-BR: Ocasião: Casual; Diariamente; Formal; Ocasião especial; Outro
ko: 행사: 캐주얼; 일상; 정형적인; 특별한 날; 기타
ja: 機会: カジュアル; 日常; フォーマル; 特別な日; その他
pt-PT: Ocasião: Casual; Diário; Formal; Ocasião especial; Outro
pl: Okazja: Obuwie codziennego użytku; Codziennie; Formalny; Specjalna okazja; Inne
vi: Dịp: Thân mật; Thường ngày; Trang trọng; Dịp đặc biệt; Khác
zh-TW: 場合: 休閒; 日常; 正式; 特別場合; 其他
ru: Мероприятие: Кэжуал; Повседневный; Официальный; Особый случай; Другой
hu: Alkalom: Alkalom; Hétköznap; Hivatalos; Különleges alkalom; Egyéb
nl: Gelegenheid: Casual; Elke dag; Formeel; Speciale gelegenheid; Andere
hr-HR: Prigoda: Ležerno; Svakodnevno; Formalno; Posebna prilika; Ostalo
de: Anlass: Lässig; Alltäglich; Formell; Besonderer Anlass; Sonstiges
fr: Occasion: Occasionnel; Tous les jours; Formelle; Occasion spéciale; Autre
fi: Tilaisuus: Rento; Jokapäiväinen; Muodollinen; Erityistilaisuus; Muu
sl-SI: Priložnost: Sproščeno; Vsakodnevno; Formalno; Posebna priložnost; Drugo
sk-SK: Príležitosť: Neformálny; Na každý deň; Formálny; Špeciálna príležitosť; Iné
es: Ocasión: Informal; Diario; Formal; Ocasión especial; Otros
en: Occasion: Casual; Everyday; Formal; Special occasion; Other
zh-CN: 场合: 随意; 每天; 正式; 特殊场合; 其他
bg-BG: Повод: Небрежно; Всеки ден; Официално; Специален повод; Други
tr: Etkinlik: Gündelik; Her gün; Resmi; Özel durum; Diğer
sv: Tillfälle: Ledig; Vardaglig; Formell; Speciellt tillfälle; Övrigt
ro-RO: Ocazie: Informală; Zilnic; Formală; Ocazie specială; Altele